臺灣高等法院刑事裁定
109年度聲字第2446號
聲  請  人  臺灣高等檢察署檢察官
受  刑  人  何楷文



上列聲請人因受刑人數罪併罰有二裁判以上，聲請定其應執行之
刑（聲請案號：109年度執聲字第1144號），本院裁定如下：
　　主　文
何楷文所犯如附表所示之罪，應執行有期徒刑拾壹年陸月，併科
罰金新臺幣捌萬元，罰金如易服勞役，以新臺幣壹仟元折算壹日
。 
　　理　由
一、聲請意旨略以：上列受刑人何楷文（下稱受刑人）因殺人未
    遂等罪，先後經判決確定如附表所示，應依刑法第50條第1
    項第1款、第2項、第53條、第51條第5款、第7款規定，定其
    應執行之刑，爰依刑事訴訟法第477條第1項聲請裁定等語。
二、按裁判確定前犯數罪者，併合處罰之，但得易科罰金之罪與
    不得易科罰金之罪，不在此限；前項但書情形，受刑人請求
    檢察官聲請定應執行刑者，依第51條規定定之；又數罪併罰
    ，有二裁判以上，依同法第51條規定，定其應執行之刑，其
    宣告多數有期徒刑者，於各刑中之最長期以上，各刑合併之
    刑期以下，定其刑期，但不得逾30年，刑法第50條第1項但
    書第1款、第2項、第53條及第51條第5款分別定有明文。
三、查受刑人因殺人未遂等罪，經臺灣新竹地方法院及本院判處
    如附表所示之刑，均經分別確定在案，（聲請書附表編號1
    「判決日期」欄內誤繕為「103/04/28」；編號6、7「確定
    判決法院」欄內誤繕為「高等法院」、「確定判決案號」欄
    內誤繕為「105年度上訴字第416號」，更正如附表編號1、6
    、7各該欄內所示），而受刑人所犯如附表編號1、2、4所示
    之罪，均係得易科罰金之罪，如附表編號3、5至8所示之罪
    ，均係不得易科罰金之罪，合於刑法第50條第1項但書第1款
    情形，依刑法第50條第2項規定，須經受刑人請求檢察官聲
    請定應執行刑，始得依同法第51條規定定之。茲檢察官經受
    刑人請求就附表所示各罪合併定其應執行之刑，有台灣新竹
    地方檢察署定執行刑或易科罰金意願回覆表在卷可稽（見本
    院卷第5頁），本院審核認聲請為正當，並審酌受刑人受刑
    人所犯8罪之犯罪類型：1件妨害自由案、4件毒品案、2件槍
    砲案、1件殺人未遂案，各罪行為態樣及動機、目的，且考
    量各罪之法律目的、受刑人違反各法益之嚴重性，為整體非
    難評價，及貫徹前揭刑法量刑公平正義理念之內部限制等，
    就附表所示8罪所處之刑定其應執行之刑如主文所示，並就
    併科罰金部分諭知易服勞役之折算標準。又數罪併罰中之一
    罪，依刑法規定得易科罰金，若因與不得易科之他罪併合處
    罰結果而不得易科罰金時，原可易科部分所處之刑，自亦無
    庸為易科折算標準之記載（司法院釋字第144號解釋參照）
    。是如附表編號1、2、4所示之刑，原雖得易科罰金，惟因
    與不得易科罰金之如附表編號3、5至8所示之罪併合處罰結
    果而不得易科罰金時，無庸為易科罰金之記載。
四、依刑事訴訟法第477條第1項，刑法第2條第1項但書、第50條
    第2項、第53條、第51條第5款、第7款、第42條第3項前段，
     裁定如主文。
中　　華　　民　　國　　109 　年　　7 　　月　　7 　　日
                  刑事第九庭    審判長法　官  潘翠雪
                                      法　官  葉力旗
                                      法　官  陳俞婷
以上正本證明與原本無異。
如不服本裁定，應於收受送達後五日內向本院提出抗告狀。
                                      書記官  陳麗津
中　　華　　民　　國　　109 　年　　7 　　月　　7 　　日
附表:
編         號  1 2 3 罪         名     妨害自由 毒品危害防制條例 毒品危害防制條例 宣   告   刑  有期徒刑5月 有期徒刑3月 有期徒刑8月 犯 罪 日 期  102年4月30日下午5時 102年10月15日晚間9時許 102年10月間某日某時、103年1月18日凌晨1、2時 偵查(自訴)機關年度案號  新北地檢署102年度偵字第11101號 新北地檢署102年度毒偵字第1663號 新北地檢署103年度毒偵字第308號  最  後  事實審 法  院    新竹地院    新竹地院    新竹地院  案  號 102年度訴字第345號 103年度審易字第389號 103年度審訴字第206號  判  決日  期 103年4月25日 103年6月23日 103年8月12日   確定   判決 法  院    新竹地院    新竹地院    新竹地院  案  號 102年度訴字第345號 103年度審易字第389號 103年度審訴字第206號  判決確定日期 103年5月24日 103年6月23日 103年9月1日 是否得易科罰金        是       是       否 備      註  新竹地檢107年度執更字第213號（編號1至5所示之罪經新竹地院以106年度聲字第1168號裁定定應執行刑2年6月）   

編         號  4 5 6 罪         名  毒品危害防制條例 毒品危害防制條例 槍砲彈藥刀械管制條例 宣   告   刑  有期徒刑3月 有期徒刑1年8月 有期徒刑3年4月，併科罰金新臺幣5萬元 犯 罪 日 期  102年中某日某時 102年8月17日 94、95年間某日 偵查(自訴)機關年度案號  新北地檢署103年度毒偵字第308號 新北地檢署103年度偵字第3641號 新北地檢署103年度偵字第1036號等  最  後  事實審 法  院    新竹地院    新竹地院    新竹地院  案  號 103年度審訴字第206號 103年度訴字第255號 103年度訴字第113號  判  決日  期 103年8月12日 105年2月26日 104年11月11日   確定   判決 法  院    新竹地院    新竹地院    新竹地院  案  號 103年度審訴字第206號 103年度訴字第255號 103年度訴字第113號  判決確定日期 103年9月1日 105年7月21日 105年3月2日 是否得易科罰金        是       否       否 備      註  新竹地檢107年度執更字第213號（編號1至5所示之罪經新竹地院以106年度聲字第1168號裁定定應執行刑2年6月）  新竹地檢106年度執字第1334號 
編         號  7 8  罪         名  槍砲彈藥刀械管制條例    殺人未遂  宣   告   刑  有期徒刑3年2月，併科罰金新臺幣5萬元 有期徒刑5年6月  犯 罪 日 期  102年6、7月間某日 103年1月17日晚間21時31分許  偵查(自訴)機關年度案號  新北地檢署103年度偵字第1036號等 新北地檢署103年度偵字第1036號等   最  後  事實審 法  院    新竹地院     高等法院   案  號 103年度訴字第113號 108年度重上更二字第33號   判  決日  期 104年11月11日 108年12月10日    確定   判決 法  院    新竹地院    最高法院   案  號 103年度訴字第113號 109年度台上字第9659號   判決確定日期 105年3月2日 109年4月9日  是否得易科罰金        否       否  備      註  新竹地檢106年度執字第1334號 新竹地檢109年度執字第1977號